臺灣臺北地方法院民事裁定
110年度重訴字第860號
原      告  葉國翠  
訴訟代理人  黃傑琳律師
被      告  張侯雲鳳
追加被告    高右蓁  
被  告  兼
上二人共同  
訴訟代理人  張永承  
上三人共同
訴訟代理人  劉金玫律師
上列當事人間請求修復漏水等事件，原告為訴之追加，本院裁定
如下：
    主  文
原告追加之訴駁回。
追加之訴訴訟費用由原告負擔。
    理  由
一、按原告之訴，起訴不合程式或不備其他要件者，法院應以裁
    定駁回之；訴狀送達後，原告不得將原訴變更或追加他訴，
    但被告同意者、請求之基礎事實同一者，不在此限，民事訴
    訟法第249條第1項第6款、第255條第1項第1、2款分別定有
    明文。又按所謂「請求之基礎事實同一」者，係指變更或追
    加之訴與原訴之原因事實，有其社會事實上之共通性及關聯
    性，而就原請求所主張之事實及證據資料，於變更或追加之
    訴得加以利用，且無害於他造當事人程序權之保障，俾符訴
    訟經濟者稱之（最高法院91年度台抗字第648號判決意旨參
    照）。
二、經查：
　㈠本件訴訟繫屬初始乃原告對被告張永承及其母即被告張侯雲
    鳳提起訴訟，其訴之聲明為：⒈被告張永承及張侯雲鳳應自
    行修繕其所有門牌號碼新北市○○區○○路000號11樓房屋（下
    稱系爭11樓房屋）之主臥衛浴室漏水管線、漏糞水管線、浴
    室防水層；⒉被告張永承及張侯雲鳳應給付原告新臺幣（下
    同）1,150萬元，及自起訴狀繕本送翌日起至清償日止，按
    周年利率5％計算之利息；⒊願供擔保，請准宣告假執行；並
    於起訴狀敘明系爭11樓房屋造成原告居住之新北市○○區○○路
    000號10樓房屋（下稱系爭10樓房屋）漏水，糞水蔓延範圍
    達3分之1，致房價下跌，影響房屋交易，造成原告支出額外
    房貸費用，且原告因此需遷出系爭10樓房屋，增加房租支出
    ，而多年來之漏水問題亦造成原告受有精神損害，是原告上
    開第⒉項聲明請求被告張永承及張侯雲鳳給付1,150萬元之計
    算明細為賠償上開額外房貸支出之600萬元、賠償漏水問題
    所致精神損害500萬元及賠償上開額外房租支出50萬元（詳
    見店司調字卷第5至7頁）。嗣於訴狀送達後，追加被告高右
    蓁，及追加請求被告張侯雲鳳、張永承與追加被告高右蓁以
    於系爭11樓房屋製造噪音之方式，共同對原告為侵權行為之
    事實，並最終確認上開追加部分之聲明為：⒈被告張侯雲鳳
    、張永承及追加被告高右蓁及其子女不得在系爭11樓房屋室
    內為喧囂、拖動桌椅、掉落物品、敲擊地板、跑步、跺步、
    跳繩、打球、運球、製造噪音等妨礙居住安寧之行為；⒉被
    告張侯雲鳳、張永承及追加被告高右蓁應連帶給付原告150
    萬元，及自起訴狀繕本送達翌日起至清償日止，按週年利率
    5％計算之利息（詳見重訴字卷第341至342、364頁）。
　㈡惟被告張侯雲鳳及張永承均不同意原告所為上開追加。又原
    訴請求之基礎事實乃系爭11樓房屋造成系爭10樓房屋漏水，
    致原告受有損害，原告因此請求被告張侯雲鳳、張永承修繕
    漏水及賠償損害；而原告所為上開訴之追加乃針對被告張侯
    雲鳳、張永承及追加被告高右蓁製造噪音之行為，致原告受
    有損害，原告因此請求被告張侯雲鳳、張永承及追加被告高
    右蓁禁止為製造噪音之行為及賠償損害，則原訴與上開追加
    之訴請求之基礎事實顯非同一。至原告雖曾於起訴狀記載：
    「2021四月10樓住戶遷出，因不堪漏水困擾並與11樓木質地
    板產生打鼓效應產生巨大噪音，例如⑴小孩奔跑，丟玩具⑵大
    人踩踏機器運動與跳繩，多次提醒項⑵改善，項⑴不定時發生
    。造成10樓休息、睡眠不正常，嚴重干擾生活，影響健康。
    10樓住戶遷入生活費主要來源的收租屋，並10樓將全戶修繕
    完成預備賣屋。」等語（詳見店司調字卷第7至9頁），然觀
    諸原告所提起訴狀全篇長達數十頁，僅有上開文字記載提及
    與噪音相關之事，其餘均在論述有關漏水之紛爭，且原告未
    明確製造上開噪音之行為人，更未就該等噪音對其之影響於
    訴之聲明中有所請求，亦即其訴之聲明未請求禁止被告製造
    噪音，而關於請求被告給付損害賠償1,500萬元之明細也不
    包括噪音部分之賠償，自難認原訴請求之基礎事實包括噪音
    乙事，原告徒以上開文字記載，逕認原訴與上開追加之訴請
    求之基礎事實同一，尚非可採。此外，本件復無民事訴訟法
    第255條第1項但書各款所定之其他事由，揆諸上開法條規定
    及說明，原告上開追加之訴，於法有違，無從准許，應予駁
    回。
三、依民事訴訟法第249條第1項第6款、第95條、第78條，裁定
    如主文。
中    華    民    國    111   年    5     月    11    日
                  民事第七庭  法  官  黃珮如
以上正本係照原本作成。
如不服本裁定應於送達後10日內向本院提出抗告狀，並繳納抗告
費新臺幣1,000元。
中　　華　　民　　國　　111 　年　　5 　　月　　11　　日
                              書記官  張惠晴